臺灣臺北地方法院刑事判決　　　　　　100年度審易字第567號
公　訴　人　臺灣臺北地方法院檢察署檢察官
被　　　告　李昆鴻
上列被告因竊盜案件，經檢察官提起公訴（100 年度偵字第2115
8 號），被告於本院審理中，就被訴事實為有罪之陳述，經本院
告知簡式審判程序意旨，並聽取公訴人及被告之意見後，本院裁
定依簡式審判程序審理，判決如下：
    主  文
李昆鴻攜帶兇器竊盜，共貳罪，均累犯，各處有期徒刑捌月，扣
案之斜口鉗壹把各沒收。應執行有期徒刑壹年，扣案之斜口鉗壹
把沒收。
    事  實
一、李昆鴻前因毒品案件，經本院分別以98年度易字第3758號及
    99年度簡字第970 號判決判處有期徒刑4 月及3 月確定，該
    兩罪後經合併定應執行有期徒刑6 月確定，甫於民國99年10
    月24日易科罰金執行完畢。仍不知悔改，意圖為自己不法之
    所有，分別基於竊盜之犯意，先後於100 年4 月12日13時10
    分許、同年8 月29日12時20分許，前往新北市○○區○○路
    3 段46號旁博客停車場開發公司經營之博客停車場，各持其
    所有客觀上足以威脅人之生命、身體安全並可供兇器使用之
    斜口鉗，各竊取該處監視器電線管路塑膠管內之電源線若干
    公尺（0.5mm 線徑規格），得手後即至臺北市○○○路及新
    北市三峽區等不詳地點轉售牟利。嗣經該公司專員翁立翰檢
    具監視器畫面報警處理，經警查得車牌號碼132-CXK 之普通
    重機車車主李昆鴻涉有重嫌，故持本院核發之搜索票前往李
    昆鴻住處搜索，始查悉上情，且扣得其所有兩度行竊所用之
    斜口鉗1 把。
二、案經新北市政府警察局新店分局報請臺灣臺北地方法院檢察
    署檢察官偵查起訴。
    理  由
一、程序部分：本件被告李昆鴻所犯均係死刑、無期徒刑或最輕
    本刑為3 年以上有期徒刑以外之罪，其於審理中就被訴事實
    為有罪之陳述，經本院告知簡式審判程序之旨，並聽取當事
    人意見後，本院遂依刑事訴訟法第284 條之1 、第273 條之
    1 第1 項規定裁定進行簡式審判程序，合先敘明。
二、上開事實，業據被告於本院100 年11月28日審理程序中坦承
    不諱，核與證人翁立翰於警詢證述之情節相符，並有扣案之
    斜口鉗1 把為憑，且有搜索票、搜索扣押筆錄及監視器畫面
    等件在卷可稽，是被告上開任意性之自白核與事實相符而可
    採信，本案事證已臻明確，被告之各該犯行堪以認定，自均
    應依法論科。
三、按刑法第321 條第1 項第3 款之攜帶兇器竊盜罪，係以行為
    人攜帶兇器竊盜為其加重條件，此所謂兇器，其種類並無限
    制，凡客觀上足對人之生命、身體、安全構成威脅，具有危
    險性之兇器均屬之，且祇須行竊時攜帶此種具有危險性之兇
    器為已足，並不以攜帶之初有行兇之意圖為必要（最高法院
    79年台上字第5253號判例參照）。查本案被告兩度持質地堅
    硬、前端鋒利足以傷人之斜口鉗竊取電線得手，參照上開說
    明，其所持用之工具客觀上仍係具有危險性之兇器無疑，是
    核被告兩度竊取電線之所為，均係犯刑法第321 條第1 項第
    3 款之攜帶兇器竊盜罪。被告所犯上開兩罪，犯意各別，行
    為不同，自應分論併罰。
四、查被告前因毒品案件，經本院分別以98年度易字第3758號及
    99年度簡字第970 號判決判處有期徒刑4 月及3 月確定，該
    兩罪後經合併定應執行有期徒刑6 月確定，於99年10月24日
    易科罰金執行完畢，此有臺灣高等法院被告前案紀錄表1 件
    附卷可參，其於5 年內故意再犯此等最重為有期徒刑以上之
    罪，均為累犯，應依刑法第47條第1 項之規定各加重其刑。
五、爰審酌被告正值青壯，竟不思進取，恣意竊取他人之物圖變
    賣牟利，蔑視他人之財產權，且造成被害人公司之財產損失
    ，惟尚知坦承全部犯行，態度尚可，暨被告之素行、生活狀
    況、犯罪之動機、目的、手段、所竊之物價值高低等一切情
    狀，分別量處如主文所示之刑，並定其應執行之刑如主文所
    示。末扣案之斜口鉗1 把，為被告所有且係供其犯兩罪所用
    之物，此業據被告供陳在卷，爰依刑法第38條第1 項第2 款
    併予宣告沒收。
據上論斷，應依刑事訴訟法第284 條之1 、第273 條之1 第1 項
、第299 條第1 項前段，刑法第321 條第1 項第3 款、第51條第
5 款、第47條第1 項、第38條第1 項第2 款，判決如主文。
本案經檢察官葉雅婷到庭執行職務。
中    華    民    國   100    年    11    月    30    日
                  刑事第二十一庭  法  官  吳勇毅
上正本證明與原本無異。
如不服本判決應於收受送達後10日內向本院提出上訴書狀，並應
敘述具體理由；其未敘述上訴理由者，應於上訴期間屆滿後20日
內向本院補提理由書（均須按他造當事人之人數附繕本）「切勿
逕送上級法院」。告訴人或被害人如對於本判決不服者，應具備
理由請求檢察官上訴，其上訴期間之計算係以檢察官收受判決正
本之日期為準。
                                  書記官  游秀珠
中    華    民    國   100    年    12    月    1     日
附錄本案論罪科刑法條全文：
中華民國刑法第321條
（加重竊盜罪）
犯竊盜罪而有下列情形之一者，處6 月以上、5 年以下有期徒刑
，得併科新臺幣10萬元以下罰金：
一、侵入住宅或有人居住之建築物、船艦或隱匿其內而犯之者。
二、毀越門扇、牆垣或其他安全設備而犯之者。
三、攜帶兇器而犯之者。
四、結夥三人以上而犯之者。
五、乘火災、水災或其他災害之際而犯之者。
六、在車站、埠頭、航空站或其他供水、陸、空公眾運輸之舟、
    車、航空機內而犯之者。
前項之未遂犯罰之。